臺灣臺北地方法院民事裁定　　　　　　94年度勞小上字第21號
上　訴　人　甲○○
被　上訴人　陽信商業銀行股份有限公司
法定代理人　乙○○
上列當事人間給付違約金事件，上訴人對於中華民國94年10月7
日臺灣臺北地方法院新店簡易庭94年度店勞小字第6號第一審判
決提起上訴，本院裁定如下：
    主  文
上訴駁回。
第二審訴訟費用新台幣壹仟伍佰元由上訴人負擔。
    理  由
一、按對於小額程序之第一審裁判上訴，非以其違背法令為理由
    ，不得為之；至其上訴狀應記載上訴理由，表明下列各款事
    項：(一)原判決所違背之法令及其具體內容。(二)依訴訟資料可
    認為原判決有違背法令之具體事實，民事訴訟法第436條之
    24第2項、第436條之25分別定有明文。而所謂判決違背法令
    ，其上訴狀或理由書應有具體之指摘，並揭示該法規之條項
    或其內容，若係成文法以外之法則，應揭示該法則之旨趣，
    倘為司法院解釋或最高法院之判例，則應揭示該判解之字號
    或其內容，如依民事訴訟法第469條所列各款事由提起第三
    審上訴者，其上訴狀或理由書應揭示合於該條款之事實。
二、本件上訴意旨略以：被上訴人與上訴人間簽訂勞動契約，約
    定上訴人於任職年資未滿3年而自動請辭，須支付被上訴人
    違約金5萬元，但上訴人於92年7月30日至93年10月25日離職
    時止，共加班279小時，被上訴人應給付加班費新台幣（下
    同）53,862元，扣除已給付之3,681元，被上訴人尚欠
    50,181元，上訴人於原審主張對前述上訴人主張之違約金
    5萬元抵銷之。原審判決認上訴人上開加班費抵銷抗辯為無
    可採，判決上訴人敗訴。但(一)上開勞動契約明顯違反民法第
    247之1條第2項加重他方當事人之責任及同條第3項使他方
    當事人拋棄或限制其行使權利規定，且僅規範上訴人一方行
    為，其情形顯失公平。(二)原審判決認為勞工自決定加班時間
    ，對雇主管理恐有難以估計之風險，上訴人上揭之加班費計
    算，違反被上訴人之「加班費請領要點」工作規則，而判決
    上訴人敗訴云云，惟上訴人任職被上訴人中和分行之下班時
    間為主管統一時間，並非上訴人單獨行為，此可請被上訴人
    提供分行所有員工下班紀錄證明；被上訴人發給之六次加班
    費為主動發給，非本人所申請，該「加班請領要點」只是用
    以規避員工之加班費，不具合理性。(三)又被上訴人發給員工
    之工作規則中未陳述「加班費請領要點」，縱屬於工作規則
    一部分，亦不能抵觸勞動基準法等語。
三、查本件訴訟標的金額為5萬元，未逾10萬元，依民事訴訟法
    第436條之8第1項，訴訟標的金額未逾10萬元，應適用小額
    訴訟程序，依前揭規定，上訴意旨非以判決違背法令為理由
    ，則不得為之。經查，上訴人指摘兩造間勞動契約，係違反
    民法第247之1條第2項、第3項之規定，然上訴人僅泛稱勞動
    契約約定內容僅規範某一方行為顯失公平云云，除此抗辯屬
    事實認定範疇外，上訴人復未具體指摘原判決有何違背法令
    之情事，即不足採；又上訴人指稱被上訴人所定「加班費請
    領要點」係用以規避員工加班費，且下班時間為主管統一時
    間，非上訴人單獨行為，亦不應抵觸勞法云云；然原判決對
    該「加班費請領要點」，符合勞動基準法第70條工作規則規
    定要件，亦未牴觸同法第24條延長工作時間工資（即加班費
    ）規定，上訴人既未依「加班費請領要點」辦理加班申請，
    自不得主張請領加班費等情，已具體敘明認定之依據及證據
    取捨範疇，而上訴人並未具體說明原判決有何不適用法規或
    適用法規不當之情形，且未揭示該法規之條項或其內容及合
    於民事訴訟法第469條第1至5款所列各款之事實，亦難認上
    訴人對原判決之如何違背法令已有具體之指摘，揆諸前揭說
    明，上訴人之上訴並不合法，應予駁回。
四、本件訴訟費用額1,500元，依民事訴訟法第436條之19第1項
    規定，諭知如主文所示，
五、據上論結，本件上訴為不合法，依民事訴訟法第436條之32
    第1、2項、第444條第1項前段、第95條、第78條、第436條
    之19第1項，裁定如主文。
中    華    民    國    94    年    12    月   14　   日
                  勞工法庭審判長法  官  黃莉雲
                                法  官  賴錦華
                                法  官  李維心
右正本係照原本作成
本裁定不得抗告
中　　華　　民　　國　　94　　年　　12　　月　 14　　日
                    　　　　　　書記官　詹雪娥
